# 在建工程项目获得赔偿会计处理

提问人：13436602808 时间：2020-05-17 09:33:08
求助：公司在建的工程项目由于存在质量问题，与总包方产生纠纷，经评估已经计提了减值准备，现在公司自己出资进行工程整改达到了预定可使用状态，目前公司已经按照在建工程账面价值进行预转固。想请教下，如果通过协商获得总包方赔偿，应该计入营业外收入还是冲减固定资产呢，在建工程转固时结转的减值准备肯定是不能动了，求答疑！

回答人：chenyiwei
理论上因总包方的履约瑕疵，获得其赔偿，应冲减固定资产账面价值。但因为本案例中此前已经通过计提减值准备的方式减记了资产价值，故可以以已确认的资产减值损失为限，冲减利润表上已确认的资产减值损失（如跨年则贷记营业外收入）。收到补偿款超出已确认的资产减值损失的，超出部分继续冲减资产原值。